# Jersabell Tineo Diaz

**Desarrollador Web** (+51) 979 572 716 | <u>iersabell@gmail.com</u> | Lima, Perú.

### Perfil:

Egresada del bootcamp de Laboratoria, especializada y con experiencia en JavaScript y ReactJS. He trabajado en entornos ágiles bajo la metodología Scrum con equipos interdisciplinarios. Mi experiencia incluye la integración de APIs y la creación de páginas web optimizadas y escalables con formularios de captación de información.

#### **Experiencia Profesional:**

# CSTI Corp (Asignada a la Universidad Peruana de Ciencias Aplicadas) Frontend Developer | Junio 2023 - Agosto 2024

- Optimización continua de las plataformas web de los programas educativos.
- Desarrollo e implementación de landings pages con formularios de captación de información y consumo de APIs. Para la ejecución de campañas, con herramientas avanzadas de CRM.

#### Lúcuma Labs

## Frontend Developer Jr | Octubre 2022 - Mayo 2023

- Administración, optimización y mantenimiento de plataformas web.
- Desarrollo e implementación de landings pages.

#### Laboratoria

#### **Trainee Frontend Developer | Enero- Julio 2022**

- Desarrollé proyectos bajo la metodología Scrum.
- Adquirí habilidades técnicas en HTML, CSS, JavaScript, ReactJS, entre otras, enfocándome en crear soluciones web amigables para el usuario.

#### Educación:

Desarrollo Web Frontend. En Laboratoria | 2022, Lima, Perú.

Bachiller en Ciencias Sociales (Esp. Arqueología). En Universidad Nacional Pedro Ruiz Gallo | 2015 - 2020, Lambayeque, Perú.

#### Habilidades:

JavaScript | Python | ReactJS | HTML | CSS | Bootstrap | Node.js | Git | Jest | Axios | JSON | NPM | Firebase | SQL | MongoDB | Visual Studio | Figma

Trabajo en equipo | Creatividad | Comunicación | Organización

Idiomas: Español Nativo, Inglés Intermedio B1.